【裁判字號】    98,訴,1215
【裁判日期】    980902
【裁判案由】    違反毒品危害防制條例
【裁判全文】
臺灣彰化地方法院刑事判決              98年度訴字第1215號
公  訴  人  臺灣彰化地方法院檢察署檢察官
被      告  甲○○
                      巷223.
                    （現另案於臺灣彰化監獄執行）
上列被告因違反毒品危害防制條例案件，經檢察官提起公訴（98
年度毒偵字第1365號），本院依簡式審判程序判決如下：
    主  文
甲○○施用第一級毒品，累犯，處有期徒刑玖月。
    事  實
一、甲○○前於民國90年間曾因施用毒品案件，經送強制戒治後
    ，於91年6月27日執行完畢釋放，並由臺灣彰化地方法院檢
    察署檢察官於91年7月11日，以91年度戒毒偵字第646號為不
    起訴處分確定。再於5年內之94年間，因施用第一級毒品案
    件，經法院判處有期徒刑1年2月確定，嗣減刑為有期徒刑7
    月；另因竊盜及詐欺案件，經法院各判處有期徒刑1年8月、
    5月確定，後案並經減刑為有期徒刑2月又15日；嗣前3案經
    合併定應執行有期徒刑2年4月，而其入監執行後，於97年12
    月10日因假釋付保護管束而出監，甫於98年3月31日保護管
    束期滿未經撤銷，而視為執行完畢。詎仍不知悔改，復基於
    施用第一級毒品海洛因之犯意，於98年5月16日10時許，在
    其彰化縣溪湖鎮○○里○○路○段548巷223號住處內，以將
    海洛因加水置於針筒後再予施打手臂之方式，施用海洛因1
    次。嗣於98年5月18日16時50分許，為警依法採集其尿液送
    驗，結果呈嗎啡陽性反應，始悉上情。
二、案經彰化縣警察局員林分局報告臺灣彰化地方法院檢察署檢
    察官偵查起訴。
    理  由
一、被告甲○○於準備程序中，先就前揭犯罪事實為有罪之陳述
    ，且所犯係死刑、無期徒刑、最輕本刑為3年以上有期徒刑
    以外之罪，經本院合議庭依刑事訴訟法第273條之1第1項之
    規定，裁定由受命法官獨任進行簡式審判程序，合先敘明。
二、訊據被告甲○○對於上揭施用第一級毒品海洛因之犯行坦承
    不諱，且經警於98年5月18日16時50分許依法採集其尿液送
    驗，結果呈嗎啡陽性反應乙節，有尿液代號與真實姓名對照
    認證單及詮昕科技股份有限公司濫用藥物尿液檢驗報告各1
    紙附卷可按，足徵被告之自白與事實相符。又按修正毒品危
    害防制條例就施用毒品者，僅於「初犯」及「5年後再犯」
    二種情形，有其追訴條件之限制，即須於初犯經觀察、勒戒
    或強制戒治釋放後，5年內均無施用毒品之行為，始能認其
    前所實施之觀察、勒戒或強制戒治已足遮斷毒癮，而得於5
    年後再犯時，再予適用初犯之規定，重行觀察、勒戒等程式
    ；倘5年內已經再犯，被依法追訴處罰，縱其第3次（或第3
    次以上）施用毒品之時間在初犯釋放5年以後，即與「5年後
    再犯」之情形有別，且因已於「5年內再犯」，顯見其再犯
    率甚高，原實施觀察、勒戒或強制戒治，已無法收其實效，
    而無5年戒斷期之存在，自無再經觀察、勒戒及強制戒治之
    必要，應由檢察官逕行起訴，最高法院95年度台非字第59號
    判決、95年度台非字第65號判決及95年度第7次刑事庭會議
    決定足供參照。查本件被告前於90年間曾因施用毒品案件，
    經送強制戒治後，於91年6月27日執行完畢釋放，並由臺灣
    彰化地方法院檢察署檢察官於91年7月11日，以91年度戒毒
    偵字第646號為不起訴處分確定；再於5年內之94年間，因施
    用第一級毒品案件，經法院判處有期徒刑1年2月確定等情，
    有臺灣彰化地方法院檢察署刑案資料查註紀錄表及臺灣高等
    法院被告前案紀錄表各1份在卷可參，是以依照上開說明，
    本件被告施用毒品之犯行既經檢察官提起公訴，本院自應依
    法論科。綜上，本件事證明確，被告上開施用毒品之犯行，
    應堪認定。
三、核被告甲○○所為，係犯毒品危害防制條例第10條第1項之
    施用第一級毒品罪。又其持有第一級毒品海洛因並進而施用
    ，其持有之低度行為應為施用之高度行為所吸收，不另論罪
    。又查被告曾因施用第一級毒品案件，經法院判處有期徒刑
    1年2月確定，嗣減刑為有期徒刑7月；另因竊盜及詐欺案件
    ，經法院各判處有期徒刑1年8月、5月確定，後案並經減刑
    為有期徒刑2月又15日；嗣前3案經合併定應執行有期徒刑2
    年4月，而其入監執行後，於97年12月10日因假釋付保護管
    束而出監，甫於98年3月31日保護管束期滿未經撤銷，而視
    為執行完畢等情，有臺灣高等法院被告前案紀錄表1份附卷
    可憑，其受上開有期徒刑執行完畢後，5年以內故意再犯本
    件有期徒刑以上之罪，為累犯，應依法加重其刑。爰審酌被
    告前曾因施用毒品經送強制戒治執行完畢後，猶不思戒絕毒
    癮、革除惡習，顯未能深切悔改並記取教訓，惟念及其施用
    毒品之犯行，在本質上乃屬自我戕害身心健康之行為，且其
    並未因此而有破壞社會秩序或侵害他人權益之情形，以及犯
    後坦承犯行，態度尚佳等一切情狀，量處如主文所示之刑，
    以資懲戒。
據上論斷，應依刑事訴訟法第273條之1第1項、第299條第1項前
段，毒品危害防制條例第10條第1項，刑法第11條前段、第47條
第1項，判決如主文。
本案經檢察官余建國到庭執行職務。
中    華    民    國    98    年    9     月    2     日
                  臺灣彰化地方法院刑事第三庭
                                      法  官  紀佳良
以上正本證明與原本無異。
如不服本判決，應於收受判決後10日內向本院提出上訴書狀，並
應敘述具體理由；其未敘述上訴理由者，應於上訴期間屆滿後20
日內向本院補提理由書（均須按他造當事人之人數附繕本「切勿
逕送上級法院」）。
中    華    民    國    98    年    9     月    2     日
                                      書記官  林佑儒
附錄論罪科刑法條：
毒品危害防制條例第十條：
施用第一級毒品者，處六月以上五年以下有期徒刑。
施用第二級毒品者，處三年以下有期徒刑。


司法院資訊處製作；財團法人民間司法改革基金會備份。
